最高法院刑事判決　　　　　　　　　　　　　　　　八十八年度台上字第二一七號
　　上　訴　人　甲○○
右上訴人因違反麻醉藥品管理條例案件，不服台灣高等法院中華民國八十七年十月十
四日第二審判決（八十七年度上訴字第三八三三號，起訴案號：台灣桃園地方法院檢
察署八十七年度偵字第一六○九號），提起上訴，本院判決如左：
    主  文
上訴駁回。
    理  由
按刑事訴訟法第三百七十七條規定：上訴於第三審法院，非以判決違背法令為理由，
不得為之。是提起第三審上訴，應以原判決違背法令為理由，係屬法定要件。如果上
訴理由狀並未依據卷內訴訟資料，具體指摘原判決不適用何種法則或如何適用不當，
或所指摘原判決違法情事，顯與法律規定得為第三審上訴理由之違法情形，不相適合
時，均應認其上訴為違背法律上之程式，予以駁回。本件原判決撤銷第一審不當之科
刑判決，改判仍論處上訴人甲○○非法販賣化學合成麻醉藥品罪刑。係綜核上訴人檢
警偵訊中之自白，證人張招松、呂方逸之證詞，憲兵司令部刑事支援中心鑑驗通知書
，暨扣案之化學合成麻醉藥品安非他命、電子秤、鐵夾子、分裝袋等證據為論據，認
定上訴人意圖販賣安非他命牟利，於民國八十七年一月上旬某日，在台北市萬華區西
門町麗華飯店附近，向不詳姓名，綽號「大頭」之成年男子，以新台幣（下同）十八
萬元之價格，販入安非他命六包（計毛重一百零九公克、驗餘淨重九四點四六五○公
克），並準備將之分裝成一小包約一公克，以三千元之價格，售賣予不特定之人牟利
。嗣於同年二月八日晚間六時十分許，在其桃園縣中壢市○○路二五○號三樓三○一
室租住處分裝上開安非他命時，為警查獲，並當場扣得上開安非他命及供分裝安非他
命所用之電子秤一個、鐵夾子一支、分裝袋四百零六個之事實，已詳其所憑之證據
及認定之理由。而以綽號「大頭」若係向上訴人借款十八萬元而以上述安非他命抵債
，何以上訴人不知綽號「大頭」之真實姓名、年籍、住所並向綽號「大頭」索取借據
之理？上訴人初供係稱綽號「阿杜」向其借款十八萬元，拿上述安非他命來質押，然
已為綽號「阿杜」即杜良民所否認，足認上述安非他命來自綽號「大頭」無疑，且上
訴人於警訊、偵審中一再供承：「想要賣尚未賣」；證人張招松、呂方逸亦到庭具證
：上訴人警訊之自白，係其自由意志下之陳述等語。是上訴人事後所辯：綽號「大頭
」欠伊十八萬元拿上述安非他命抵債，非為買賣，警訊筆錄係被迫簽名云云，核係卸
責飾詞，無足採信，亦於理由內逐一指駁。復說明上訴人向綽號「大頭」以十八萬元
販入九四點四六五○公克之安非他命，準備以每小包一公克，三千元之代價售賣予他
人，自有高額差價利潤可圖，並有電子秤、鐵夾子、分裝袋等分裝工具可資佐證，且
扣案之安非他命數量大，價值不菲，顯非供己施用，應有意圖營利之目的無訛。又
毒品危害防制條例業於八十七年五月二十日公布施行，將安非他命納入第二級毒品管
理，非法販賣第二級毒品者有較重處罰之規定，上訴人之行為在毒品危害防制條例施
行之前，比較新舊法結果，以舊法對上訴人較為有利，自應適用麻醉藥品管理條例第
十三條之一第二項第一款之規定處斷等情綦詳。所為論斷俱有卷內證據資料足憑，從
形式上觀察，原判決並無違背法令之情形存在。查麻醉藥品管理條例第十三條之一第
二項第一款之非法販賣麻醉藥品罪，並不以販入後復行賣出為要件，祇需以營利為目
的，將麻醉藥品販入或賣出，有一於此，其犯罪即告成立。若係基於意圖營利之意思
而販入，雖未及賣出，仍屬非法販賣既遂。此與同條項第二款之意圖販賣而非法持有
麻醉藥品，乃指意圖販賣以販入以外之原因而持有麻醉藥品或無營利之意思而販入麻
醉藥品者，均不相同。上訴人意圖營利，向綽號「大頭」販入安非他命，雖未及賣
出，其犯罪已屬既遂，又上訴人既以營利之意思而販入安非他命，非以販入以外之原
因而持有安非他命，自與意圖販賣而非法持有麻醉藥品或單純非法持有麻醉藥品之構
成要件不符，原判決論處上訴人非法販賣麻醉藥品罪，自屬適法。次查證據之取捨及
證據之證明力如何，均屬事實審法院得自由裁量、判斷之職權，苟其此項裁量、判斷
，並不悖乎通常一般之人日常生活經驗之定則或論理法則，又於判決內論其何以作
此判斷之心證理由者，即不得任意指摘其為違法，據為提起第三審上訴之合法理由。
上訴意旨置原判決上開明確論斷於不顧，對原審採證、認事及證據證明力之審判職權
行使，任憑己見，再事爭執其僅受綽號「大頭」質押寄放上述安非他命，無營利之意
圖，漫指原判決違法。然其所指摘者均為單純事實上之爭辯，要非適法之第三審上訴
理由。是上訴意旨所指摘原判決違法情事，顯與法律規定得為第三審上訴理由之違法
情形，不相適合。揆諸首開說明，其上訴為違背法律上之程式，應予駁回。
據上論結，應依刑事訴訟法第三百九十五條前段，判決如主文。
中      華      民      國    八十八    年      一      月    二十一    日
                              最高法院刑事第七庭
                                  審判長法官  紀  俊  乾
                                        法官  楊  商  江
                                        法官  黃  正  興
                                        法官  陳  宗  鎮
                                        法官  劉  介  民
      右正本證明與原本無異
                                              書  記  官
中      華      民      國    八十八    年      一      月    二十五    日
